最　高　行　政　法　院　判　決
　　　　　　　　　　　　　94年度判字第01023號
上　訴　人　丁○○
　　　　　　乙○○
　　　　　　丙○○
　　　　　　　　　　　共同送達代收人　甲○○
　　　　　　　　　　　臺中市○區○○○街15號
被 上訴 人　臺中縣稅捐稽徵處
代　表　人　戊○○
上列當事人間因請求退稅事件，上訴人對於中華民國93年1月20
日臺中高等行政法院91年度訴字第783號判決，提起上訴，本院
判決如下：
　　主  文
上訴駁回。
上訴審訴訟費用由上訴人負擔。
　　理  由
一、上訴人丁○○等三人原所有坐落臺中縣大安鄉○○○段126
    之3、126之5、126之11、126之12地號等4筆土地，應有部分
    （持分）各3分之1，於90年4月17日經由法院強制拍賣，並
    由臺灣臺中地方法院於90年4月19日以89年度執子字第7843
    號函通知被上訴人，依法核算土地增值稅，嗣經被上訴人所
    屬沙鹿分處核算其土地增值稅額共計新臺幣（以下同）4,05
    6,819元，並以90年5月4日中縣稅沙分二字第13755號函請法
    院代為扣繳。另該分處又依土地稅法第39條之3第2項規定，
    於同時以同文號通知權利人及義務人，系爭被拍賣土地如符
    合土地稅法第39條之2第1項之規定，得不課徵土地增值稅，
    請於收到通知之次日起30日內申請農地不課徵土地增值稅。
    上訴人嗣於90年5月16日檢附土地登記簿謄本、土地使用分
    區證明書及農業用地作農業使用證明書，向被上訴人申請依
    土地稅法第39條之2規定及農業發展條例第37條規定，不課
    徵土地增值稅。經該分處查明結果，以系爭土地其都市計畫
    土地使用分區分別為市○○地○道路用地，核非屬上揭法律
    規定之農業用地範圍。次依大安鄉公所90年6月20日安鄉建
    字第5206號函查復：「該4筆土地為大安都市計畫第2次通盤
    檢討市地重劃範圍，尚未開發，仍為農業使用，但在下次通
    盤檢討尚未回復農業區前不能興建農舍」等情，亦不能證明
    系爭土地目前細部計畫尚未完成，而仍須依原來農業用地使
    用分區別管制使用，乃於90年6月29日以中縣稅分2字第5530
    39號函，否准所請。上訴人不服，申請復查，未獲變更，遞
    經訴願亦遭決定駁回，遂提起本件行政訴訟。經原審法院判
    決駁回其訴後，仍不服而提起上訴。
二、上訴人於原審起訴主張：１、上訴人原共有「大安鄉○○○
    段126之3、126之5、126之11、126之12地號」等4筆土地，
    於89年4月17日經法院拍賣。查該4筆土地於79年2月17日經
    由大安都市計劃第2次通盤檢討市地重劃範圍內，實施市地
    重劃使用分區改編為「市場用地」及「道路用地」。然系爭
    土地確實供種稻米，供農業使用屬實，經大安鄉公所90年5
    月18日90安鄉農字第3672號核發證明在案。另查系爭土地經
    大安鄉公所79年2月17日實施都市計畫迄今10年之久，尚未
    完成細部計畫，致無法依變更後之用地使用，無法以區段徵
    收或市地重劃方式辦理徵收程序。２、依大安鄉公所90年6
    月20日安鄉建字第5206號函前段稱：「該4筆土地為大安都
    市計畫第2次通盤檢討市地重劃範圍，尚未開發．．．。」
    即已表明系爭土地係「經依法律變更編定為非農業用地，在
    依法應完成之細部計畫尚未完成，無法依變更後之用地使用
    」，已符合農業發展條例施行細則第2條第2項規定意旨，應
    為不課徵土地增值稅之處分。被上訴人所屬沙鹿分處及臺中
    縣政府逕行以90年6月20日安鄉建字第5206號函後段稱：「
    亦不能證明系爭土地目前之細部計畫尚未完成，而仍須依原
    來農業用地使用分區別管制使用」駁回上訴人聲請，且以「
    推斷」方式認大安鄉之都市計畫已完成都市計畫之細部計畫
    ，顯有違依法行政原則。３、次按財政部89年度台財稅第08
    90456312號函及財政部90年度台財稅第0900455701號函釋要
    旨，可知，公共設施保留地，於都市計畫書內載明係以徵購
    或市地重劃方式取得，即應依土地稅法第39條第2項規定，
    免徵土地徵值稅。４、在本件中系爭土地確實供種稻米，供
    農業使用屬實，主管機關即大安鄉公所已認定系爭土地符合
    上開農業發展條例施行細則第2條第2項之規定因而核發農地
    使用證明，稅捐稽徵機關即應受該主管機關行政處分之拘束
    ，而無再自行認定之權限。是被上訴人逕依「推斷」之方式
    否認上開主管機關所核發之農地使用證明而駁回上訴人之聲
    請，顯有違法之處。５、聲請調查證據：請被上訴人提出就
    大安都市計畫依法已完成細部計畫之證明文件（包括細部計
    畫書及細部計畫圖及縣政府核定實施等文件）。６、大安鄉
    公所以本件計畫書之計畫事項推斷該鄉之細部計畫已完成，
    惟農業使用證明之核發，必須該細部計畫尚未發布實施，致
    使該地區土地無法依變更後之使用分區別申請建築使用，是
    既大安鄉公所前已核發農業使用證明，即表示細部計畫未完
    成，且前開農業使用證明既有行政處分之效力，在未經法定
    程序撤銷或廢止前，行政機關即應受其拘束，而大安鄉公所
    雖以前開安鄉農社字第0920006328號函復台中縣稅捐稽徵處
    沙鹿分處謂前已核發之農業使用證明書不具效力，然該函僅
    為回復被上訴人，核其性質屬觀念通知，不具行政處分之效
    力，是之前所核發之農業使用證明仍屬有效，合先敘明。７
    、然查依被上訴人所提出之大安鄉都市計畫皆未表明為細部
    計畫，難逕以該計畫書即謂本案之細部分已完成。此外，該
    都市計畫法令依據乃載明「都市計畫法第26條」，亦不符前
    開函釋說明有增列都市計畫法第16條之情形，而認係主要計
    畫與細部計畫合併擬定之甚明。８、次按都市計畫法第22條
    規定，本案大安都市計畫書雖依前開事項之方式編載都市計
    畫書，惟並未依前開規定附有比例尺不小於1千2百分之1之
    細部計畫圖，是該都市計畫書既未符合前開都市計畫法第22
    條規定，自不能認該細部計畫已依法完成。９、依大安鄉公
    所於89年3月所擬定之「變更大安都市計畫（第3次通盤檢討
    ）書」第4章檢討分析及變更事項、第2條第1點對策項第3項
    中載明：「惟為加速開發於本次檢討核定後2年內仍未辦理
    市地重劃，則取消容積獎勵，並必要時得由政府辦理區段徵
    收。」顯見本案之都市計畫並非必須以市地重劃之方式取得
    公共設施保留地，亦得以區段徵收之方式收得。而本件土地
    為「市場用地」及「道路用地」，屬都市計畫法第42條各款
    規定之公共設施用地，依前開函釋及土地稅法第39條第2項
    之規定，乃屬徵收前之移轉而免徵土地增值稅。為此，請撤
    銷訴願決定及原處分。
三、被上訴人在原審答辯則以：查上訴人原所有系爭土地，前經
    大安鄉公所於90年6月20日安鄉建字第5206號函復：「該4筆
    土地為大安都市計畫第2次通盤檢討市地重劃範圍，尚未開
    發．．．」，惟所指「尚未開發」是否涵蓋該計畫之細部計
    畫未完成？如未完成，是否仍依原來農業用地使用分區別或
    用地別管制使用，案經被上訴人所屬沙鹿分處再次於90年11
    月5日、28日90中縣稅沙分二字第9036718、55563號函請大
    安鄉公所查明，案經該公所於91年1月25日安鄉建字第90000
    11424號函查復，該公所詳查所有相關資料，均無明文記載
    該鄉是否已完成都市計畫之細部計畫，乃函請臺中縣政府（
    都市計畫主管機關）釋示，嗣經台中縣政府請該公所本於權
    責查明。經該公所以計畫書之編纂方式係依都市計畫法第22
    條規定：「細部計畫應以細部計畫書及細部計畫圖就左列事
    項表明之．．．。」事項編寫，因而推斷該鄉之都市計畫應
    已完成都市計畫之細部計畫，且系爭地號均屬以市地重劃方
    式辦理開發之範圍。綜上，系爭土地既經大安都市計畫變更
    為非農業用地，且已完成都市計畫之細部計畫，依首揭稅法
    規定，自無不課徵土地增值稅之適用，被上訴人所屬沙鹿分
    處於90年6月29日中縣稅分2字第553039號函否准所請，並無
    不合。次查土地稅法第39條第1項「被徵收之土地，免徵其
    土地增值稅。」及同條第2項前段「依都市計畫法指定之公
    共設施保留地尚未被徵收前之移轉準用前項規定，免徵土地
    增值稅。」之規定，其立法意旨係公共設施保留地被徵收時
    既可免徵土地增值稅，徵收前之移轉亦應免稅，以維租稅公
    平。是以，適用該條文第2項免徵土地增值稅之土地，必須
    符合「係依都市計畫法指定之公共設施保留地將由政府依法
    以徵收方式取得」之要件。又內政部86年11月11日（86）內
    地字第8686141號函略以公共設施保留地如以市地重劃方式
    取得，地主仍將參與分配土地權利，及適用同條文第4項「
    經重劃後第1次移轉時，其土地增值稅減徵40%」之規定，因
    此政府以徵收方式取得公共設施保留地及以重劃方式取得，
    對地主權利損失情形有別。至系爭土地係大安鄉都市計畫第
    2次通盤檢討市地重劃範圍編為「市○○地○道路用地」，
    既無須經由政府以徵收方式取得，自不能準用「被徵收之土
    地，免徵土地增值稅」之規定。上訴人所舉例財政部函令，
    其移轉公共設施保留地，於都市計畫書內載明皆有「徵購或
    市地重劃方式取得」之規定，顯然並未明文規定取得方式，
    財政部為維護土地所有權人權益，而有比照以「徵收」方式
    取得之公設施保留地處理。系爭土地已明確屬以市地重劃方
    式辦理開發之範圍，自無土地稅法第39條第2項規定之適用
    ，而應按一般稅率課徵土地增值稅。是上訴人主張，核不足
    採。另經大安鄉公所（91年1月25日安鄉建字第9000011424
    號函）說明，系爭地號均屬須以市地重劃方式辦理開發之範
    圍內，惟該區域均尚未開發，而「變更大安都市計畫（第3
    次通盤檢討）案」，業經台中縣政府於89年5月26日公告發
    布實施，依「變更大安都市計畫（第3次通盤檢討）書」表
    10、「變更大安都市計畫圖（第3次通盤檢討）」註5均明載
    「市地重劃範圍應於本次通盤檢討案發布實施後5年內辦理
    開發，否則恢復原土地使用分區。」併予敘明。（7）再就
    上訴人主張系爭土地尚未經細部計畫乙節，查被上訴人所屬
    沙鹿分處函請台中縣大安鄉公所提供系爭土地已完成都市計
    畫之細部計畫之細部計畫書及細部計畫圖等文件供參，經該
    所分別於92年5月2日安鄉建字第0920003846號函檢送該鄉都
    市計畫書、圖（2、3次通盤檢討）影本及92年4月9日安鄉建
    字第0920003143號函等文件證明，該鄉都市計畫之細部計畫
    已依法完成，系爭4筆土地（東勢尾段126之3、之5、之11、
    之12地號）已由農業區變更公共設施用地，需以市地重劃方
    式辦理。至上訴人主張主管機關已認定系爭土地符合農業發
    展條例施行細則第2條第2項之規定因而核發農地使用證明乙
    節，經被上訴人所屬沙鹿分處就上開農業使用證明書是否有
    效函請臺中縣大安鄉公所查明，嗣經該公所92年7月7日安鄉
    農社字第0920006328號函復略以：「關於本所核發90年5月
    18日90安鄉農字第3672號東勢尾段126之3、之5、之11、之
    12地號等4筆土地之農業用地作農業使用證明書，．．．上
    述4筆土地已不適用農業發展條例施行細則第2條第2項規定
    ，故該筆土地之農業用地作農業使用證明書不具效力。」綜
    上，系爭土地既非農業用地亦經台中縣大安鄉公所函復已完
    成細部計畫，則本案非農業發展條例施行細則第2條第2項所
    定不課徵土地增值稅之範圍，亦不得依土地稅法第39條之1
    第1項規定申請不課徵土地增值稅。有關農業用地作農業使
    用證明書之效力問題，查大安鄉公所原核發之90年5月18日
    90安鄉農字第3672號農業用地作農業使用證明書，業經該所
    以92年7月7日安鄉農社字第0920006328號函復被上訴人所屬
    沙鹿分處「『大安都市計畫』，該計畫書依法已完成細部計
    畫，上述4筆土地已不適用農業發展條例施行細則第2條第2
    項規定，故該筆土地之農業用地作農業使用證明書不具效力
    。」並副知上訴人，該所亦於92年7月17日安鄉農社字第092
    0007010號函正本再通知上訴人，系爭土地「已不適『農業
    用地』規定之範疇，該證明書予以撤銷。」亦即系爭土地據
    以辦理不課徵土地增值稅之農業用地作農業使用證明書既經
    主管機關大安鄉公所撤銷，則系爭土地於本次移轉時，自無
    土地稅法第39條之2第1項規定之適用甚明。至上訴人主張有
    關都市計畫之擬定及圖表之表明問題，並非被上訴人權責等
    語，資為抗辯。
四、原審斟酌全辯論意旨及調查證據之結果，以：系爭土地於臺
    中縣大安鄉「大安都市計畫」第2次通盤檢討時，即已列入
    市地重劃範圍，其中126之3地號土地使用分區編定為市場用
    地；其餘126之5、126之11、126之12地號3筆土地均編定為
    道路用地，該第2次通盤檢討於79年2月13日公告實施（主要
    計畫含細部計畫），系爭地號土地均屬須以市地重劃方式辦
    理開發。嗣大安鄉「變更大安都市計畫圖（第3次通盤檢討
    ）」，系爭土地其使用分區仍編定為前開公共設施用地，必
    須以市地重劃方式辦理開發，且已完成都市計畫之細部計畫
    ，於89年5月26日公告發布實施等情，有大安鄉公所92年4月
    9日安鄉建字第0920003143號函及92年5月2日安鄉建字第092
    0003846號函檢送該鄉都市計畫書、圖（2、3次通盤檢討）
    影本附卷可稽，並有卷附臺中縣政府92年3月31日府建城字
    第0920080115號函說明前開大安都市計畫已依都市計畫法規
    定事項表明，依法已完成細部計畫等情可按。足證系爭土地
    確已依法變更編定為非農業用地，且細部計畫已依法完成無
    疑。至其須以市地重劃方式辦理開發，乃開發條件之規定，
    非變更編定為非農業用地之條件。揆諸上述說明，系爭土地
    不符土地稅法第39條之2第1項（農業發展條例第37條第1項
    ）得申請不課徵土地增值稅之規定甚明。上訴人主張應適用
    農業發展條例第2條第2項規定不課徵土地增值稅乙節，並無
    可採。次按「被徵收之土地，免徵其土地增值稅。」「依都
    市計畫法指定之公共設施保留地尚未被徵收前之移轉準用前
    項規定，免徵土地增值稅。」固為土地稅法第39條第1項及
    第2項前段所規定，揆其立法意旨係公共設施保留地被徵收
    時既可免徵土地增值稅，徵收前之移轉亦應免稅，以維租稅
    公平。然適用該條文第2項免徵土地增值稅之土地，必須符
    合「係依都市計畫法指定之公共設施保留地將由政府依法以
    徵收方式取得」之要件。然公共設施保留地（道路、零售市
    場等）如以市地重劃方式取得，依法應由參加重劃土地所有
    權人按其土地受益比例共同負擔，且地主仍將參與分配土地
    權利（平均地權條例第60條、第60條之1參照）；並適用土
    地稅法第39條第4項「經重劃之土地，於重劃後第1次移轉時
    ，其土地增值稅減徵40%」之規定，顯見政府以徵收方式取
    得公共設施保留地及以重劃方式取得，對地主權利損失情形
    有別。系爭土地係大安鄉前揭都市計畫市地重劃範圍編為「
    市○○地○道路用地」，既無須經由政府以徵收方式取得，
    自不能準用「被徵收之土地，免徵土地增值稅」之規定。上
    訴人主張應比照以「徵收」方式取得之公設施保留地處理不
    課徵土地增值稅，核不足採。又系爭土地已依前開都市計畫
    編定為應以市地重劃方式辦理開發之「市○○地○道路用地
    」，非屬農業發展條例第2條第2項規定細部計畫尚未完成，
    無法依變更後之用地使用，經法律主管機關認定仍應依原來
    農業用地使用分區別或用地別管制使用之農業用地，業如上
    述。核與司法院釋字第566號解釋之情形不同（本解釋理由
    第一段記載：「本件解釋所由生之具體事件係發生於82年及
    85年間，自應適用當時有效之法令。查農業發展條例於72年
    8月1日修正公布，同條例施行細則亦於73年9月7日修正發布
    ，嗣同條例於75年1月6日雖修正公布第2條，惟同條例施行
    細則並未修正。從而本解釋之適用法令，自應以此為範圍，
    至89年1月26日同條例之再修正及同年6月7日同條例施行細
    則之再修正，均非本件具體事件所適用之法令，不在本解釋
    之範圍，合先敘明。」等語），上訴人主張依據本號解釋意
    旨，亦得依法申請不課徵土地增值稅云云，同無可採。綜上
    所述，被上訴人原處分核無違誤，訴願決定遞予維持，亦無
    不合。上訴人訴請撤銷訴願決定及原處分暨請求退還系爭土
    地增值稅款，並無理由，應予駁回。因而為上訴人敗訴之判
    決，核無違誤。
五、上訴意旨復以：(1)本案大安都市計畫書雖依都市計畫法第22
    條事項之方式編載都市計畫書，惟並未依規定附有比例尺不
    小於1200%之1之細部計畫圖，是該都市計畫書既未符合都市
    計畫法第22條規定，自不能認該細部計畫已依法完成。(2)復
    依被上訴人所提呈之臺灣省政府建設廳73年度建4字第11678
    2號函釋明白指出：「１．主要計畫、細部計畫分別擬定者
    ，其計畫案名應分別明確為主要計畫或細部計畫。２．鄉街
    計畫及特定區計畫如係就主要計畫及細部計畫合併擬定者，
    案名僅明○○都市計畫即可，法令依據並應增列都市計畫法
    第16條。」是除依都市計畫法第16條規定細部計畫得與主要
    計畫合併擬定者外，應於計畫書案明確表明為細部計畫。然
    查依被上訴人所提出之大安都市計畫皆未表明為細部計畫，
    難逕以該計畫書即謂本案之細部分已完成。此外，該都市計
    畫法令依據乃載明「都市計畫法第26條」，亦不符前開函釋
    說明有增列都市計畫法第16條之情形，而認係主要計畫與細
    部計畫合併擬定之甚明。又縱認該大安都市計畫79年2月13
    日公告實施之第2次通盤檢討係採主要計畫含細部計畫之方
    式為之，然依同法第23條規定：「細部計畫擬定後，除依第
    14條規定由內政部訂定，及依第16條規定與主要計畫合併擬
    定者，由內政部核定實施外，其餘均由該管直轄市、縣（市
    ）政府核定實施」故此種依都市計畫法第16條規定方式所合
    併擬定之細部計畫，依前開法條之規定，應由內政部核定實
    施。惟查該次通盤檢討案提交各級都市計畫委員會審核結果
    觀之，其審核之層級僅至臺灣省都市計畫委員會，而未依前
    開規定由內政部核定實施。則該次之通盤檢討案並未依前揭
    法條規定發布細部計畫，依法自不能認為已依定程序完成細
    部計畫甚明。(3)本件上訴人起訴就行政機關是否已依法完成
    細部計畫加以爭執，並就該計畫書是否已具備上開法條所規
    定之法定程序要件請求法院調查，且此為本件之關鍵所在，
    應有加以調查之義務。更有甚者，本件曾經大安鄉公所90年
    5月18日90大安鄉農字第3672號核發證明在案。即主管機關
    已認系爭土地符合上開農業發展條例施行細則第2條第2項之
    規定因而核發農地使用證明；又曾經被上訴人分別以90年11
    月5日90中縣稅沙分2字第9036718號函、90年11月28日90中
    縣稅沙分二字第55563號函請大安鄉公所查明，案經該公所
    以91年1月25日安鄉建字第9000011424號函查復，該公所詳
    查所有相關資料，均無明文記載該鄉是否已完成都市計畫之
    細部計畫，被上訴人乃再函詢臺中縣政府釋示，嗣經臺中縣
    政府請該公所本於權責查明。顯見當時縣政府亦未能肯定該
    細部計畫已完成，因此無法直接為釋示。故本件都市計畫之
    細部計畫是否完成確有疑義而有調查之必要。然原法院竟未
    就前開上訴人聲請調查細部計畫法定程序之部分加以詳查，
    而又僅以臺中縣政府函示之意見即遽認已完成細部計畫，顯
    有違上開法條應依職權調查事實之違法情形。(4)末按原細部
    計畫究既無依法定程序繪圖、送內政部核定，何以認為已依
    法完成法定程序？又若已完成法定程序，何以主管機關會認
    定系爭土地符合上開農業發展條例施行細則第2條第2項之規
    定因而核發農地使用證明？又該農地使用證明，既未經撤銷
    ，其效力為何？本件重要且將影響裁判結果之事實，皆未於
    判決理由中加以說明，亦未說明上訴人所主張之證據何以無
    須調查，是原判決顯存有判決不備理由之違法情形。惟按「
    作農業使用之農業用地，移轉與自然人時，得申請不課徵土
    地增值稅」、「農業用地移轉．．．權利人或義務人應於收
    到通知之次日起30日內提出申請不課徵土地增值稅。」為土
    地稅法第39條之2第1項及同法第39條之3第2項所明定。次按
    「前項農業用地經依法律變更為非農業用地，在依法應完成
    之細部計劃尚未完成，無法依變更後之用地使用，經上開法
    律主管機關認定仍應依原來農業用地使用分區別或用地別管
    制使用者，得適用．．．不課徵土地增值稅。」、「都市計
    畫主管機關出具土地使用分區證明文件，應註明『細部計畫
    尚未完成，仍應依原來農業用地使用分區別或用地別管制使
    用』等字樣」亦為農業發展條例施行細則第2條第2項所明定
    及農委會90年4月17日農企字第910010119號函釋有案。經查
    本件上訴人原所有坐落大安鄉○○○段126之3、126之5、12
    6之11、126之12地號等4筆土地持分各3分之1，業經臺灣臺
    中地方法院於90年4月17日強制拍賣在案，被上訴人所屬沙
    鹿分處乃應依法核算其土地增值稅為4,056,819元，並函請
    法院代為扣繳。並經該分處通知上訴人於90年5月16日檢附
    土地登記簿謄本、土地使用分區證明書及農業用地作農業使
    用證明書，申請系爭土地不課徵土地增值稅。惟依大安鄉公
    所90年4月23日核發之都市計畫土地分區使用證明書，分別
    載明系爭土地其為市○○地○道路用地，與農業發展條例施
    行細則第2條第1項規定之使用分區尚有不符。且依大安鄉公
    所90年6月20日安鄉建字第5206號函查復：「該4筆土地為大
    安都市計劃第2次通盤檢討市地重劃範圍，尚未開發，仍為
    農業使用，但下次通盤檢討尚未回復農業區前不能興建農舍
    。」，惟不能證明系爭土地目前之細部計畫尚未完成，而仍
    須依原來農業用地使用分區別管制使用，乃經被上訴人於90
    年6月29日中縣稅分二字第553039號函，否准所請，並無不
    當。又查，系爭土地於臺中縣大安鄉「大安都市計畫」第2
    次通盤檢討時，即已列入市地重劃範圍，其中126之3地號土
    地使用分區編定為市場用地；其餘126 之5、126之11、126
    之12地號3筆土地均編定為道路用地，該第2次通盤檢討於79
    年2月13日公告實施主要計畫含細部計畫，系爭地號土地均
    屬須以市地重劃方式辦理開發。嗣大安鄉「變更大安都市計
    畫圖（第3次通盤檢討）」，系爭土地其使用分區仍編定為
    前開公共設施用地，必須以市地重劃方式辦理開發，且已完
    成都市計畫之細部計畫，於89年5月26日公告發布實施，此
    有大安鄉公所92年4月9日安鄉建字第0920003143號函及92年
    5月2日安鄉建字第0920003846號函檢送該鄉都市計畫書、圖
    影本附於原處分卷可稽，並有台中縣政府92年3月31日府建
    城字第0920080115號函說明前開大安都市計畫已依都市計畫
    法規定事項表明，依法已完成細部計畫等情附於原處分可按
    。足證本件系爭土地確已細部計畫已依法完成，系爭土地不
    符土地稅法第39條之2第1項、農業發展條例第37條第1項，
    得申請不課徵土地增值稅之規定甚明。上訴人主張細部計畫
    尚未完成，無法依變更後之用地使用，應有不課徵土地增值
    稅乙節，顯無足採。此外，上訴人主張原細部計畫究既無依
    法定程序繪圖、送內政部核定，何以認為已依法完成法定程
    序，又若已完成法定程序，何以主管機關會認定系爭土地符
    合上開農業發展條例施行細則第2條第2項之規定因而核發農
    地使用證明，又該農地使用證明，既未經撤銷，其效力為何
    各節，為不可採等情，原判決已明確詳述其得心證之理由。
    原處分適用行為時土地稅法第39條之2第1項、農業發展條例
    第37條第1項等法令規定及函釋意旨核無違誤，原判決難謂
    有應調查之證據未調查及判決不備理由之違法，縱原審雖有
    未於判決中加以論斷者，惟尚不影響於判決之結果，與所謂
    判決不備理由及證據未於調查之違法情形不相當。至於上訴
    人其餘訴稱各節，乃上訴人以其對法律上見解之歧異，就原
    審取捨證據、認定事實之職權行使，指摘其為不當，均無可
    採。綜上所述，上訴意旨指摘原判決違誤，求予廢棄，難認
    有理由，應予駁回。
六、據上論結，本件上訴為無理由，爰依行政訴訟法第255條第1
    項、第98條第3項前段，判決如主文。
中    華    民    國    94    年     7    月    14    日
                  第四庭審判長法  官　徐　樹　海
                              法  官　高　啟　燦
                              法  官　吳　錦　龍
                              法  官　黃　合　文
                              法  官  林　茂　權
以  上  正  本  證  明  與  原  本  無  異
中    華    民    國    94    年    7    月    15     日
　　　　　　　　　　　　　　　書記官　蘇　金　全
